臺灣屏東地方法院刑事判決　　　　　　　　96年度訴字第83號
公　訴　人　臺灣屏東地方法院檢察署檢察官
被　　　告　甲○○
　　　　　　　　　　（另案臺灣高雄第二監獄執行中）
上列被告因違反毒品危害防制條例案件，經檢察官提起公訴（95
年度毒偵字第2100號），茲因被告就被訴事實為有罪之陳述，經
告知簡式審判程序意旨，並聽取公訴人及被告之意見後，本院合
議庭裁定由受命法官獨任依簡式審判程序審理，判決如下：
    主  文
甲○○施用第一級毒品，累犯，處有期徒刑捌月。
    事  實
一、甲○○前因販賣第二級毒品而違反毒品危害防制條例案件，
    經本院90年度訴字第172 號判處有期徒刑3 年確定，及因施
    用第一級、第二級毒品違反毒品危害防制條例案件，經本院
    90年度訴字第948 號判處有期徒刑10月、7 月，應執行有期
    徒刑1 年2 月確定，2 刑接續執行，於民國90年9 月13日入
    監，94年7 月25日縮刑假釋出監，95年4 月26日因假釋期滿
    未經撤銷假釋而執行完畢。
二、又其因施用毒品而違反毒品危害防制條例，經依本院90年度
    毒聲字第377 號裁定令入勒戒處所施以觀察、勒戒，於90年
    3 月22日入所執行，90年4 月19日因無繼續施用傾向出所，
    旋又2 犯施用毒品，經依本院90年度毒聲字第1866號裁定令
    入勒戒處所施以觀察、勒戒，於90年11月14日入所執行，繼
    因有繼續施用毒品傾向，經本院以90年度毒聲字第2090號裁
    定令入戒治處所施予強制戒治，於91年1 月14日轉入執行，
    嗣經本院以91年度毒聲字第477 號裁定停止戒治，於91年5
    月23日出所併付保護管束，91年12月13日期滿未經撤銷停止
    戒治而執行完畢。
三、甲○○於前開強制戒治執行完畢後5 年內，仍不知悔改，於
    95年11月7 日晚間7 時許，復基於施用第一級毒品之犯意，
    在其位於屏東縣新埤鄉○○村○○路78號住處內，以皮下注
    射之方式，施用第一級毒品海洛因1 次（注射針筒於查獲前
    已經丟棄而滅失）。嗣於95年11月10日下午5 時許，在屏東
    縣新園鄉五房村因另案通緝而為警查獲，經採尿送驗結果，
    呈嗎啡即海洛因經人體水解代謝產物之陽性反應。
四、案經屏東縣警察局東港分局報告臺灣屏東地方法院檢察署檢
    察官偵查起訴。
    理  由
一、前揭施用第一級毒品之犯罪事實，除據被告甲○○於本院審
    理時自白不諱，其查獲時經採尿送臺灣檢驗科技股份有限公
    司以氣相層析質譜儀（GC/MS） 等方法鑑驗結果，亦檢出嗎
    啡，即海洛因經人體水解代謝產物成分，有該公司95年11月
    23日編號KH2006B0000000號濫用藥物尿液檢驗報告在卷可稽
    ，乃鑑定機關本於專業知識，並以精密儀器鑑驗所得，足堪
    憑信。被告甲○○自白施用海洛因，堪認與事實相符。
二、被告甲○○前因施用毒品而違反毒品危害防制條例，曾經依
    本院90年度毒聲字第377 號裁定令入勒戒處所施以觀察、勒
    戒，於90年3 月22日入所執行，90年4 月19日因無繼續施用
    傾向出所，旋又2 犯施用毒品，經依本院90年度毒聲字第18
    66號裁定令入勒戒處所施以觀察、勒戒，於90年11月14日入
    所執行，繼因有繼續施用毒品傾向，經本院以90年度毒聲字
    第2090號裁定令入戒治處所施予強制戒治，於91年1 月14日
    轉入執行，嗣經本院以91年度毒聲字第477 號裁定停止戒治
    ，於91年5 月23日出所併付保護管束，91年12月13日期滿未
    經撤銷停止戒治而執行完畢，有臺灣高等法院被告全國前案
    紀錄表、臺灣屏東地方法院檢察署刑案資料查註紀錄表各1
    份附卷可按，其經強制戒治期滿5 年內再犯本件施用第一級
    毒品海洛因之犯罪事證已臻明確，應依法論科。
三、按海洛因為毒品危害防制條例第2 條第2 項第1 款規定之第
    一級毒品，除法律另有規定者外，不得持有、施用。核被告
    甲○○所為，係犯毒品危害防制條例第10條第1 項之施用第
    一級毒品罪。其因施用而持有海洛因之低度行為，應為施用
    之高度行為所吸收，不另論罪。又被告甲○○前因販賣第二
    級毒品而違反毒品危害防制條例案件，經本院90年度訴字第
    172 號判處有期徒刑3 年確定，及因施用第一級、第二級毒
    品違反毒品危害防制條例案件，經本院90年度訴字第948 號
    判處有期徒刑10月、7 月，應執行有期徒刑1 年2 月確定，
    2 刑接續執行，於90年9 月13日入監，94年7 月25日縮刑假
    釋出監，95年4 月26日因假釋期滿未經撤銷假釋而執行完畢
    ，有臺灣高等法院被告前案紀錄表及臺灣屏東地方法院檢察
    署刑案資料查註紀錄表各1 份在卷可按，茲於5 年以內再因
    故意犯本件有期徒刑以上之罪，為累犯，應加重其刑。
四、爰審酌被告甲○○之年齡、品行、智識能力、犯罪手段、對
    於法益侵害之程度，其為67年5 月16日出生、受有國中畢業
    教育程度、業工之人，有警詢年籍等資料在卷可參，為本件
    犯罪時年28歲，正值青壯，竟不思進取，前有多次犯罪經法
    院判刑確定執行完畢之紀錄，除上開構成累犯要件之執行紀
    錄，已如前述，不再重複評價者外，其86年間因違反麻醉藥
    品管理條例案件，經本院86年度易字第225 號判處有期徒刑
    4 月確定，於88年1 月18日易科罰金執行完畢；嗣前開構成
    累犯要件刑之執行後，又分別因(一)詐欺案件，經本院95年度
    簡字第1183號判處有期徒刑5 月確定；(二)施用第一級、第二
    級毒品4 罪，分別經本院95年度訴字第695 號判處有期徒刑
    1 年2 月、8 月、10月、4 月確定；(三)另施用第一級、第二
    級毒品2 罪，經本院95年度訴字第1087號判處有期徒刑8 月
    、4 月，應執行有期徒刑10月。其中(一)、(二)部分，經本院96
    年度聲字第147 號裁定應執行有期徒刑2 年11月，業於96年
    1 月10日入監執行，依指揮書應於98年10月10日期滿；另上
    開(三)部分，則已於96年3 月16日判決確定，尚未執行，有臺
    灣高等法院被告前案紀錄表、臺灣屏東地方法院檢察署刑案
    資料查註紀錄表各1 份、判決書2 份在卷可按，素行欠佳，
    又其多次因施用毒品犯罪而經有期徒刑及保安處分之執行，
    仍不知警惕，屢次再犯，顯見其法治觀念薄弱，欠缺悔悟、
    遷善之決心，猶堪認已施用毒品成習，積重難返。茲以民主
    法治國家之所異於獨裁、集權社會，其國家政策、社會發展
    ，均取決於以全體公民個人意志累積形成之團體意志，凡公
    民不分性別、學歷、職業、貧富、愚智，任由鴻儒碩彥至販
    夫走卒，其個人意志之表現就團體意志決定之形成，均屬等
    值，直接影響國家、社會整體之命運，至關重要，則個人基
    於自主、健全意思所表現之公民意志，不分良窳，皆受尊重
    ，然若有藉不正手段影響他人或自陷個人健全自主意志不能
    正常形成、表現者，不僅直接侵蝕公民團體意志形成之基礎
    ，對於國家、社會法益及人民全體利益，猶已構成危害，是
    如投票受賄罪所規範者，即在禁止公民匯集個人自主意志以
    形成團體意志之過程受不當影響及控制，即為適例。今毒品
    除可對個人身體健康造成有形傷害外，就人之身體及精神形
    成高度成癮性及依賴性，猶足以抑制個人表現其本於心性能
    力所為自主意志之決定，並進而造成團體意志表現遭不當扭
    曲之危險，直接影響國家、社會之發展，侵害至鉅，斷非僅
    止於個人健康之危害，是其行為對於社會秩序及其個人身心
    健康之影響非輕，並考量其此犯罪施用毒品之方法、情節，
    及其犯罪後坦認犯行，態度尚可等一切情狀，量處如主文所
    示之刑，以資儆懲。
五、未扣案而供被告甲○○前開施用毒品使用之注射針筒，既據
    被告供稱於本件查獲前已經丟棄而滅失，依現有卷證復無證
    據可認其尚存在，爰不另為沒收之諭知，附此敘明。
六、又公訴意旨另以被告甲○○自94年12月某日起，至前揭經論
    罪犯罪行為發生前，尚有多次施用第一級毒品犯行，然姑不
    論其就該所稱其他部分犯行，除籠統概稱於某一期間發生外
    ，對其次數、時間及其他可資辨別、特定其所指對象事實之
    特徵，則未據著墨，是否能認為已經提出特定具體構成犯罪
    嫌疑事實請求審判而發生起訴之效力，已非無疑；按被告之
    自白，不得作為有罪判決之唯一證據，仍應調查其他必要之
    證據，以察其是否與事實相符，刑事訴訟法第156 條第2 項
    定有明文，茲以施用海洛因後24小時內經由尿液排出之量可
    達使用劑量之80％，有行政院衛生署管制藥品管理局92年2
    月13日管檢字第0920000964號函在卷可參，苟上開公訴意旨
    就所稱被告其他部分犯行之陳述，果能認為客觀上已足以具
    體特定並發生起訴之效力，其事實除有部分前已經公訴人另
    案向本院提起公訴，並經本院前引案號分別判決確定在案，
    依法不得再為判決外，其餘部分依現存卷證則僅有被告之自
    白，亦難認為已具充分事證可資佐證，惟其依起訴書論告欄
    敘述方式，容為公訴人所認與上開經論罪部分有一罪之關係
    ，爰不另為無罪之諭知，附此敘明。
項前段，毒品危害防制條例第10條第1 項，刑法第11條前段、第
據上論斷，應依刑事訴訟法第273 條之1 第1 項、第299 條第1
47條第1 項，判決如主文。
本案經檢察官鍾仁松到庭執行職務
中　　華　　民　　國　　96　　年　　3 　　月　　29　　日
                  刑事第二庭    法  官  陳松檀
以上正本證明與原本無異。
如不服本判決應於收受本判決送達後10日內向本院提出上訴書狀
，其未敘述上訴理由者，並得於提起上訴後10日內向本院補提理
由書狀（均須按他造當事人之人數附繕本）「切勿逕送上級法院
」
中　　華　　民　　國　　96　　年　　3 　　月　　29　　日
                                書記官  林祥玉
附錄本件判決引用之法條：
毒品危害防制條例第10條
施用第一級毒品者，處6 月以上5 年以下有期徒刑。
施用第二級毒品者，處3 年以下有期徒刑。
